【裁判字號】    91,交聲,209
【裁判日期】    920224
【裁判案由】    違反道路交通管理處罰條例聲明異議
【裁判全文】
臺灣苗栗地方法院交通事件事裁定                  九十一年度交聲字第二九號
    原處分機關  交通部公路總局新竹區監理所苗栗監理站
    受處分人即  甲○○
    異  議  人
右列受處分人因違反道路交通管理處罰條例案件，對於交通部公路總局新竹區監理所
苗栗監理站所為之處分（九十一年十一月二十一日竹監苗字第裁五四─Ｅ000000
00號裁決書），聲明異議，本院裁定如左：
      主  文
異議駁回。
      理  由
一、按汽車駕駛人，駕駛汽車不服從交通勤務警察或依法令執行交通指揮、稽查任務
    人員之指揮或稽查者，而道路交通管理處罰條例第二章各條無處罰之規定者，處
    新臺幣九百元以上一千八百元以下罰鍰。又汽車駕駛人違反左列各款所列條款之
    一者，除依原條款處罰鍰外，並予記點：一、有第三十三條、第三十八條第一項
    、第四十條第一項、第四十五條、第四十七條第一款至第四款、第四十八條、第
    四十九條或第六十條第一項、第二項第一款至第三款者，各記違規點數一點。道
    路交通管理處罰條例第六十條第二項第一款及第六十三條第一項第一款規定甚明
    。
二、聲明異議意旨略以：（一）本件緣於舉發人取締超載，而於執勤之際適異議人所
    駕車牌號碼○○七─ＧＦ號營業曳引車前輪胎異常，為恐生意外，要求舉發人待修
    理安全無慮後偕同就近至地磅站過磅，該建議不為舉發人接受而逕認不服取締。
    （二）異議人有於鋐泰輪胎行修理，有收據可稽，嗣後並逕直接駛至智慧加油站
    股份有限公司竹林營業所進行過磅，有地磅單可稽。依上所陳，異議人並非不服
    取締，況異議人仍偕同舉發人檢視載運之石頭何能謂不服取締。至爭執之過磅乙
    情，僅以機械因素而要求暫緩執勤，並非拒絕接受過磅，顯然本件為認知差距等
    語。
三、經查，證人即開立本件舉發違反道路交通管理事件通知單之新竹縣警察局交通警
    察隊警員彭啟隆證述：「（問：異議人這是何回事？）九十一年九月五日十二時
    四十分許，我們正在執行取締砂石車超載行為，我們有發現他聯結車載大石頭，
    他輪胎當時確實是有泄氣聲音，而我們活動地磅就在旁邊，但是他不過磅，我們
    就舉發，他也拒絕簽名。」、「（問：他當時有沒有講他為何拒絕過磅？）他說
    輪胎沒有氣。」、「（問：會不會因過磅而致輪胎爆胎？）我們有放好活動過磅
    車，就在旁邊，而且我們是在他行進間攔下他的。」，佐以異議人之陳述：「（
    問：你為何不過磅？）因為我輪胎沒氣」等語（見本院九十二年一月十四日訊問
    筆錄），是異議人當時未依交通勤務警察稽查指揮乙節，應可認定。次查，交通
    勤務警察或依法令執行交通指揮、稽查任務人員對違規行為人並無主觀之好惡，
    更無任何怨隙，衡諸常理，應無誣陷異議人之動機，其所言應屬可信。末查，異
    議人以前輪胎沒氣為由而回絕過磅，然卻可於行進間為警所攔下，復而於回絕過
    磅後安然駛離現場，且警方所提供之活動地磅係為扁平乘載板，衡諸常情，則異
    議人前開辯詞尚不足採。從而，異議人不服從交通勤務警察稽查之事實，足堪認
    定。是原處分機關依道路交通管理處罰條例第六十條第二項第一款、第六十三條
    第一項第一款裁處異議人罰鍰新臺幣九百元並記違規點數一點，洵屬有據。綜上
    所述，本件異議人之異議為無理由，應予駁回。
四、據上論斷，應依道路交通案件處理辦法第十九條，裁定如主文。
中      華      民      國    九十二    年     二      月   二十四    日
                                    臺灣苗栗地方法院交通法庭
                                          法  官   林  誌  誠
右正本證明與原本無異。
如不服本裁定，應於裁定送達後五日內向本院提出抗告狀。
                                          書記官   李  達  成
中      華      民      國    九十二    年     二      月   二十四    日


司法院資訊處製作；財團法人民間司法改革基金會備份。
